【裁判字號】    90,交訴,26
【裁判日期】    900319
【裁判案由】    公共危險
【裁判全文】
臺灣高雄地方法院刑事判決                            九十年度交訴字第二六號
    公  訴  人  臺灣高雄地方法院檢察署檢察官
    被      告  乙○○
右列被告因公共危險案件，經檢察官提起公訴（八十九年度偵字第一九九六八號），
本院判決如左：
    主  文
乙○○駕駛動力交通工具肇事，致人受傷而逃逸，處有期徒刑壹年，緩刑參年。
    事  實
一、乙○○於民國（下同）八十九年三月五日下午六時四十五分許，駕駛車牌號碼為
    Ｅ二—五六五九號之自用小客車，沿高雄縣彌陀鄉○○○路台十七線，由北往南
    方向行駛，途經該路段二一五公里南下五十公尺處時，本應注意駕駛人應注意車
    前狀況，並隨時採取必要之安全措施，而依當時情形，天候晴、夜間有照明、直
    路、路面乾燥、無缺陷、視距良好，並無不能注意之情事，竟疏未注意，適甲○
    ○騎乘腳踏車橫越該路段馬路，乙○○之自用小客車右前車頭竟撞及甲○○之腳
    踏車後側，致甲○○人、車倒地後，因之受有頭部外傷併腦挫傷、左側顳頂葉急
    性硬腦膜下出血、左側頂挫傷性腦出血、蜘蛛網膜下腔出血、腦浮腫及右脛腓骨
    骨折、左脛骨骨折、左尺橈骨頭骨折、胸部挫傷等傷害（過失傷害部分已達成和
    解，有調解書一份在卷可稽，因未據合法告訴，已經檢察官另為不起訴處分），
    詎乙○○竟基於肇事逃逸之故意，未下車察看而逃逸，致甲○○之腳踏車遭拖行
    ，留有長達十五點五公尺之刮地痕，甲○○之鞋子、帽子散落四處，而乙○○之
    右前車頭方向燈及右方照後鏡亦掉落現場，經警據報前往處理而循線查獲，始悉
    上情。
二、案經高雄縣警察局岡山分局報告台灣高雄地方法院檢察署檢察官偵辦起訴。
    理  由
一、訊之被告乙○○坦認於右揭時地駕車經過上址，並有撞到東西之事實不諱，惟矢
    口否認有任何公共危險犯行，辯稱：撞到後有滑行一下，停下來從窗戶看，因天
    色黑暗且害怕，認為可能是青少年撞到車子，沒看到什麼就離去云云。經查：
（一）被告右揭駕車不慎擦撞被害人甲○○所騎乘之腳踏車後側車身，致被害人、車
      往前摔倒之事實，業據與被害人同行之友人丙○○於警訊中指訴甚詳，並有診
      斷證明書、高雄縣警察局道路交通事故調查報告表一份及車禍現場照片十六幀
      附卷可稽，被告駕車肇事致被害人受傷之犯行，堪以認定。
（二）又查被告肇事後，其所駕車輛之前方擋風玻璃龜裂達二分之一面積、右前大燈
      破損、右前輪上方車身凹陷、右前車頭方向燈殼及右後視鏡均當場掉落，此業
      據被告陳明在卷，並有照片在卷可按，可證當時撞擊力相當嚴重；又被害人腳
      踏車倒地後遭被告之自用小客車拖行，留有長達十五點五公尺之刮地痕，而被
      害人之車在地下拖行，必會發出聲響，被告豈有不知情之理，被告於警、偵訊
      及本院審理中亦自陳其知道可能撞倒東西或青少年，被告理應知肇事當時有撞
      倒人，且被害人之身體亦可能有傷害，被告應即下車處理，然其竟僅從左後照
      鏡查看後，隨即驅車離去，被告肇事後因心虛而逃逸之事證明確，所辯純係卸
      責之詞，尚難採信。本件罪證已臻明確，被告前揭公共危險犯行，已堪認定。
二、核被告所為，係犯刑法第一百八十五條之四之肇事逃逸罪。爰審酌被告於肇事後
    竟未將被害人送醫救治，反而駕車逃逸，惡性非輕，及業與被害人達成和解，並
    已賠償被害人之損失等一切情狀，此有調解書一份附卷可查，量處如主文所示之
    刑。此外，被告未曾受有期徒刑以上刑之宣告，有台灣高等法院檢察署刑案紀錄
    簡覆表乙件在卷可稽，經此教訓後，應知警惕，當無再犯之虞，本院因認對其所
    宣告之刑，以暫不執行為適當，爰併予宣告緩刑三年，以勵自新。
據上論斷，應依刑事訴訟法第二百九十九條第一項前段，刑法第一百八十五條之四、
第七十四條第一款，判決如主文。
本案經檢察官吳昭瑩到庭執行職務
中      華      民      國    九十      年      三      月     十九     日
                                    臺灣高雄地方法院交通法庭
                                        法  官  李  淑  惠
右正本證明與原本無異。
如不服本判決，應於判決送達後十日內，向本院提出上訴狀。
                                        書記官  馮  欽  鳳
中      華      民      國      九十      年      三    月      十九    日


司法院資訊處製作；財團法人民間司法改革基金會備份。
